

#### **RESUME**

Développeur Web innovant avec 4 ans d'expérience dans la conception et le codage de sites et applications web. Talent démontré pour le développement Web front-end et back-end afin d'optimiser la présence en ligne. Expert dans les langages tels que HTML, CSS, JavaScript, php, mySql.

#### **CONTACTS**

TÉLÉPHONE: +216 50 870 256

LINKEDIN:

www.linkedin.com/in/maamoun-grissa

PORTFOLIO:

maamoun-grissa.netlify.app

E-MAIL:

grissa.maamoun@gmail.com

### **COMPETENCES**

HTML / CSS / JavaScript / PHP / MySql jQuery / AlpineJS / Tailwindcss VueJS / ReactJs / AngularJs NodeJs / ExpressJs / Redux MongoDb / Bootstrap / MaterialUi ReactNative / ionic-framework Laravel / Livewire Wordpress / opencart / joomla Foxpro / vb.net / c++

#### **LANGUAGES**

Arabe 0000

Français 00000

Angalis 0000

Russe 0000

# MAAMOUN GRISSA

# Développeur Web

#### **PARCOURS PROFESSIONNEL**

#### Chef de projet

Anytime & Anywhere, Sousse, Tunisia.

2021 - Présent

Développement du sites web, des applications web et mobile :

- Plateformes E-commerce NodeJs & ExpressjJs & MongoDB & ReactJs & Redux.
- Sites Web Catalogue | | Portfolio Utilisant Reactis | | VueJS.
- Application web et mobile utilisant React JS & Redux & MaterialUi | React Native + Api : NodeJs & ExpressJs & MongoDB | Laravel 8 & Livewire 2 & Tailwindcss & AlpineJs & MySQL.

# Développeur web Full-stack

Flegrei, Moscou, Russie

2019 - 2021

Développement du sites web, des applications web et mobile :

- Plateformes E-commerce utilisant Opencart Cms
- Sites Web Catalogue & Portfolio Utilisant Wordpress Cms.
- Application mobile utilisant Ionic-framework & Angular Js + Api utilisant Laravel 7.

#### Développeur web Full-stack Kvantum, Moscou, Russie (Télétravail)

2019 - 2021

Développement du sites web, des applications web et mobile :

- Sites Web Catalogue & Portfolio Utilisant Joomla Cms.
- Application web Utilisant Laravel 7.

#### Administrateur de système Hôtel LTI El Ksar, Sousse, Tunisie

2013 - 2018

Gestion et maintenance de parc informatique, réseau local et wifi, téléphonie, caméras de surveillance, système ERP et 1 er responsable audiovisuelles.

#### Développeurs logiciels

Société Tunisienne des équipements, Tunis, Tunisie

2011 - 2012

Développement du système ERP de la société utilisant Foxpro.

## **FORMATION**

Institut supérieur des études technologiques, Sousse, Tunisie Juillet 2011

Licence appliquée en multimédia et développement web

Institut supérieur des études technologiques, Sousse, Tunisie

Juillet 2010

Certificat Cisco: Réseautage de la maison et petites entreprises